# 关于可转债利息是否计提的问题？

提问人：fangdaojun 时间：2016-05-05 17:49:44
实务中，遇到一个可转换债的案例，关于利息是否需要按年计提存在疑问？协议中关于利息的主要条款是：“Interest shall accure at an annual rate of seven percent(7%),compounded annually.......Interest shall be payable on the Due Date, only in the event that this Note has not been converted piror to the Due Date......Interest shall not be payable upon conversion in respect of the principal amount of this Note outstanding that is converted,nor shall accured interest be included in determining the amount of the Company's stock to be received upon conversion.”此可转债的期限是 5 年，本金是 500 万美金；目前，公司的会计处理是每年不计提利息，理由主要是只要一转股发行方就不要偿付利息；但是，我的理解时，虽然转股后发行方不用支付利息（我的理解是不用现金支付），但是会在折股数方面进行考虑，是否可以理解用股票偿付了应支付的利息，是不是需要每年依然按照7%的利率计提利息，大家的判断是仕么？@chenyiwei

回答人：chenyiwei
如果该可转债是否转股的主动权掌握在持有人手中，不受发行方控制，则在持有人转股之前，发行方是负有一项支付约定利息的合同义务的，该合同义务符合金融负债的定义和确认条件，因此应当计提利息支出和确认应付利息，这与预计转股的可能性大小无关，而应当遵循金融工具列报准则中对“或有结算条款”的规定。如果最终持有人选择转股，则这部分无需支付的应付利息和无需归还的本金一起转入发行方的股本和资本公积。